臺灣嘉義地方法院刑事判決　　　　　　　　　　　　　九十一年度簡上字第七二號
　　上　訴　人　臺灣嘉義地方法院檢察署檢察官
　　被　　　告　甲○○
右列上訴人因傷害案件，不服本院簡易庭九十一年度簡字第六０八號中華民國九十一
年五月二十八日第一審簡易判決（起訴案號：台灣嘉義地方法院檢察署檢察官九十一
年度偵字第六０八號），提起上訴，本院管轄之第二審合議庭判決如左：
    主  文
原判決撤銷。
甲○○傷害人之身體，處拘役拾日，如易科罰金以參佰元折算壹日。
    事  實
一、甲○○於民國九十一年三月十四日凌晨二時三十分許，至嘉義市○區○○路七十
    七號乙○○所經營之「論點ＰＵＢ」消費，因不滿乙○○與其聊天後欲轉至他桌
    客人處，竟出手毆打乙○○，致乙○○受有左上眼眶部長六公分寬四公分挫傷皮
    下瘀腫、長三公分寬零點八公分裂傷等傷害。
二、案經被害人乙○○訴由嘉義市警察局第二分局報請臺灣嘉義地方法院檢察署檢察
    官偵查起訴。
    理  由
一、訊據被告甲○○對其於右揭時、地徒手毆打告訴人乙○○，致告訴人受傷之事實
    坦白承認，核與告訴人於警訊中指述之情節相符，並有告訴人傷害診斷書一件附
    於警卷（警卷第五頁參見）可資佐證，被告之自白應與事實相符，本件事證明確
    ，被告傷害犯行洵堪認定。
二、核被告甲○○所為，係犯刑法第二百七十七條第一項之傷害罪。原審以被告罪證
    明確，因予論罪科刑，固非無見，惟查被告於本院審理時與告訴人以新臺幣八萬
    元達成民事上之和解，被告並於九十一年九月十三日給付完畢，原審量處被告有
    期徒刑三月，似嫌過重，上訴人上訴意旨，指摘原判決量刑過輕，為無理由，然
    原審判決既有上述不當之處，自應由本院將原判決撤銷改判。爰審酌被告犯罪之
    動機、目的、手段，及其品性、生活狀況、智識程度、業與告訴人達成民事上之
    和解，及犯後坦承態度良好等一切情狀，量處被告如主文所示之刑，併諭知拘役
    易科罰金之折算標準，以資懲儆。
據上論斷，應依刑事訴訟法第四百五十五條之一第一項、第三項、第三百六十九條第
一項前段、第三百六十四條、第二百九十九條第一項前段、刑法第二百七十七條第一
項、第四十一條第一項前段、罰金罰鍰提高標準條例第一條前段、第二條，判決如主
文。
本案經檢察官洪三峰到庭執行職務。
中    華    民    國      九十一     年       十      月      三十一    日
                              臺灣嘉義地方法院刑事第一庭
                              審判長  法  官  夏  金  郎
                                      法  官  李  文  輝
                                      法  官  劉  瓊  雯
右正本證明與原本無異。
本件不得上訴。
中    華    民    國      九十一     年       十      月      三十一    日
                                      書記官  陳  冠  學
附錄本案論罪科刑法條全文：
刑法第二百七十七條第一項
傷害人之身體或健康者，處三年以下有期徒刑、拘役或一千元以下罰金。
